---
title: "Incidencia delictiva:<br> Ixtapaluca - Chalco"
author: "Seguridad Patrimonial"
date: "2026-02-16"
output: ioslides_presentation
css: style.css
fullscreen: true
params:
  titulo_1: NA
  graph1: NA
  tabla1: NA
  mapa1: NA
  tabla2: NA
  tabla3: NA
  tabla4: NA
  mapa_2: NA
---
## Consideraciones técnicas: 
<div class="container_col">
- La información expuesta fue obtenida en el portal de datos abiertos del Gobierno de México (https://www.gob.mx/)
- Se tienen un corte de análisis al 2 de Enero del 2026
- La farmacia 62,66 y 156 están ubicadas dentro de los los municipios de Ixtapaluca, Valle de Chalco y Chalco respectivamente.
</div>

## Incidencia delictiva: México
<h4 class="title_graph">`r titulo_1`</h4>
<div class="big_graph">
```{r,m1, echo = FALSE, warning = FALSE, message = FALSE, fig.align="center"}
m1<-graph1
hc_size(m1,width = 830,520)
```
</div>


## Incidencia delictiva: México 2025
<div class="container_col">
<div class="dbl_col" style="margin:-15px 12px 0px -4px;">
```{r,m2, echo = FALSE, warning = FALSE, message = FALSE, fig.align="center"}
m2<-tabla1
m2
```
</div>
<div class="dbl_col">
```{r,m3, echo = FALSE, warning = FALSE, message = FALSE, fig.align="center"}
m3<-mapa1
hc_size(m3,width = 400,520)
```
</div>
</div>


## Incidencia delictiva: Ixtapaluca (promedio mensual)
<div class="big_table">
```{r,m4, echo = FALSE, warning = FALSE, message = FALSE, fig.align="center"}
m4<-tabla2
m4
```
</div>

## Incidencia delictiva: Chalco 2025 (promedio mensual)
<div class="big_table_1">
```{r, echo = FALSE, warning = FALSE, message = FALSE, fig.align="center"}
tabla3
```
</div>

## Incidencia delictiva: Valle de Chalco  (promedio mensual)
<div class="big_table">
```{r,m5, echo = FALSE, warning = FALSE, message = FALSE, fig.align="center"}
m5<-tabla4
m5
```
</div>

## Incidencia delictiva: Ixtapaluca 2025 (promedio mensual)
<div class="big_table_1">
```{r, echo = FALSE, warning = FALSE, message = FALSE, fig.align="center"}
ixtapaluca
```
</div>


## Incidencia delictiva: Chalco (promedio mensual)
<div class="big_table">
```{r, echo = FALSE, warning = FALSE, message = FALSE, fig.align="center"}
chalco
```
</div>

## Incidencia delictiva: Valle de Chalco 2025 (promedio mensual)
<div class="big_table_1">
```{r,  echo = FALSE, warning = FALSE, message = FALSE, fig.align="center"}
va_chalco
```
</div>

## Mapa de colonias e incidentes delictivos reportados
<br>
<div class="big_table">
```{r,m6, echo = FALSE, warning = FALSE, message = FALSE, fig.align="center"}
m6<-mapa_2
m6
```
</div>

## Conclusiones
<div style="text-align:justify; margin-top: -33px"> 
En municipio de <b>Chalco</b> se tiene un alta incidencia delictiva en el robo de  <b>Robo de motocicleta Con y Sin violencia</b>, si bien este delito bajo <b>32%</b> respecto al 2024
se encuentran <b>115.3%</b> y <b>123.7%</b> arriba del promedio del Edo Mex.
<br><br>
Las zonas con <b>alta incidencia delictivas</b>:  <br>
<b>Chalco:</b><br>
Los Héroes de Chalco, Jardines de Chalco, Covadonga, Unión de Guadalupe y Villas Chalco.<br>
<b>Ixtapaluca:</b><br>
El Molino, Jiménez Cantú, Alfredo del Mazo, Cuatro Vientos, y la colonia Morelos.
<br>
<b>Valle de Chalco:</b><br>
Guadalupana, San Isidro, Santa Cruz, San Miguel Xico, y la colonia Providencia.
<br><br>
</div>







