---
title: "Incidencia delictiva:<br> Coacalco de Berriozábal"
author: "Seguridad Patrimonial"
date: "2025-07-10"
output: ioslides_presentation
css: style.css
fullscreen: true
params:
  titulo_1: NA
  graph1: NA
  tabla1: NA
  mapa1: NA
  tabla2: NA
  tabla3: NA
  tabla4: NA
  mapa_2: NA
---
## Consideraciones técnicas: 
<div class="container_col">
- La información expuesta fue obtenida en el portal de datos abiertos del Gobierno de México (https://www.gob.mx/)
- Se tienen un corte de análisis al 15 de junio del 2025
- La farmacia 52 esta se encuentra en el municipio de Coacalco de Berriozábal y cerca de los municipios de Tultitlán y Tultepec.
</div>

## Incidencia delictiva: México
<h4 class="title_graph">`r titulo_1`</h4>
<div class="big_graph">
```{r,m1, echo = FALSE, warning = FALSE, message = FALSE, fig.align="center"}
m1<-graph1
hc_size(m1,width = 830,520)
```
</div>


## Incidencia delictiva: México 2025
<div class="container_col">
<div class="dbl_col" style="margin:-15px 12px 0px -4px;">
```{r,m2, echo = FALSE, warning = FALSE, message = FALSE, fig.align="center"}
m2<-tabla1
m2
```
</div>
<div class="dbl_col">
```{r,m3, echo = FALSE, warning = FALSE, message = FALSE, fig.align="center"}
m3<-mapa1
hc_size(m3,width = 400,520)
```
</div>
</div>


## Incidencia delictiva: Coacalco de Berriozábal (promedio mensual)
<div class="big_table">
```{r,m4, echo = FALSE, warning = FALSE, message = FALSE, fig.align="center"}
m4<-tabla2
m4
```
</div>

## Incidencia delictiva: Coacalco de Berriozábal 2025 (promedio mensual)
<div class="big_table_1">
```{r, echo = FALSE, warning = FALSE, message = FALSE, fig.align="center"}
coa
```
</div>

## Incidencia delictiva: Tultepec (promedio mensual)
<div class="big_table">
```{r,m5, echo = FALSE, warning = FALSE, message = FALSE, fig.align="center"}
m5<-tabla3
m5
```
</div>

## Incidencia delictiva: Tultepec 2025 (promedio mensual)
<div class="big_table_1">
```{r, echo = FALSE, warning = FALSE, message = FALSE, fig.align="center"}
tultepec
```
</div>


## Incidencia delictiva: Tultitlán (promedio mensual)
<div class="big_table">
```{r, m7, echo = FALSE, warning = FALSE, message = FALSE, fig.align="center"}
m7<-tabla4
m7
```
</div>

## Incidencia delictiva: Tultitlán 2025 (promedio mensual)
<div class="big_table_1">
```{r,  echo = FALSE, warning = FALSE, message = FALSE, fig.align="center"}
tultitlan
```
</div>

## Mapa de colonias e incidentes delictivos reportados
<br>
<div class="big_table">
```{r,m6, echo = FALSE, warning = FALSE, message = FALSE, fig.align="center"}
m6<-mapa_2
m6
```
</div>

## Conclusiones
<div style="text-align:justify;"> 
En municipio de Coacalco de Berriozábal se tiene un alta incidencia delictiva en el robo de <b>Robo de coche de 4 ruedas Sin violencia</b>, <b>Robo de motocicleta Sin violencia</b>, <b>Robo de coche de 4 ruedas Sin violencia</b>, y el <b>Robo de motocicleta Con violencia</b>
<br><br>
Las zonas con <b>alta incidencia delictivas</b>:  
Fracc Los Heroes de Coacalco, El Potrero, Potrero Popular, Villa de las Flores y Villa de las Flores  1ra Secc.
<br><br>
Si bien las Zonas <em>Jardines de Tultitlan</em> y <em>Los agaves</em>, <b>no son zonas de alta incidencia</b> ha habido reporte de asaltos.
</div>






